# 请各位探讨股权激励对回购义务进行估计并确认库存股的情况下如何计算净资产收益率

提问人：alienchau 时间：2016-07-27 20:07:50
请教各位一个问题，就是股权激励对回购义务进行估计并确认库存股的情况下如何计算净资产收益率？要把库存股考虑进去么

回答人：chenyiwei
净资产收益率直接根据合并报表层面净资产的变动，根据证监会规定的公式计算即可。库存股和回购义务的确认同样看作净资产的减少（与发行限售股的交易结合考虑，相当于增发完成时净资产几乎没有增加）。